bg-BG: Дом и градина > Морава и градина > Аксесоари за електрическо оборудване за външна употреба > Части и аксесоари за трактори > Тракторни гуми: Гуми за градински трактори; Гуми за тракторни косачки; Гуми за ремаркета за трактор
sl-SI: Dom in vrt > Travnik in vrt > Dodatki za zunanjo električno opremo > Deli in dodatki za traktorje > Pnevmatike za traktorje: Pnevmatike za vrtne traktorje; Pnevmatike za traktorske kosilnice; Pnevmatike za traktorske prikolice
tr: Ev ve Bahçe > Çim ve Bahçe > Elektrikli Bahçe Ekipman Aksesuarları > Traktör Parça ve Aksesuarları > Traktör Lastikleri: Bahçe Traktör Lastikleri; Çim Traktör Lastikleri; Traktör Römork Lastikleri
nl: Huis en tuin > Tuin en gazon > Accessoires voor elektrische apparatuur voor buitengebruik > Tractoronderdelen en -accessoires > Tractorbanden: Tuintractorbanden; Gazontractorbanden; Tractoraanhangwagenbanden
ro-RO: Casă și grădină > Gazon și grădină > Accesorii pentru echipamente electrice pentru lucru în aer liber > Piese și accesorii pentru tractoare > Cauciucuri pentru tractoare: Cauciucuri pentru tractoare de grădină; Cauciucuri pentru tractoare gazon; Cauciucuri pentru remorcă tractor
ja: ホーム・ガーデン > ガーデン用品・ガーデン機器 > ガーデン機器関連用品 > トラクター関連用品 > トラクター用タイヤ: ガーデントラクター用タイヤ; ローントラクター用タイヤ; トラクタートレーラータイヤ
el: Σπίτι & κήπος > Γκαζόν & κήπος > Αξεσουάρ ηλεκτρικού εξοπλισμού εξωτερικού χώρου > Ανταλλακτικά & αξεσουάρ τρακτέρ > Ελαστικά τρακτέρ: Ελαστικά τρακτέρ κήπου; Ελαστικά τρακτέρ γκαζόν; Ελαστικά τρακτέρ τρέιλερ
zh-CN: 家居与园艺 > 草坪与花园 > 户外电力设备配件 > 拖拉机零件/配件 > 拖拉机轮胎: 园艺拖拉机轮胎; 草坪拖拉机轮胎; 拖拉机拖车轮胎
vi: Nhà và vườn > Bãi cỏ và vườn > Phụ kiện thiết bị điện ngoài trời > Phụ tùng và phụ kiện máy kéo > Lốp máy cày: Lốp máy cày làm vườn; Lốp máy cày làm cỏ; Lốp xe đầu kéo
pl: Dom i ogród > Trawnik i ogród > Akcesoria do elektronarzędzi ogrodowych > Części i akcesoria do ciągników > Opony do ciągników: Opony do ciągników ogrodowych; Opony do traktorków ogrodowych; Opony do przyczep do traktorów
zh-TW: 居家和庭園 > 草皮和花園 > 園藝機械器具配件 > 曳引機零件和配件 > 農用曳引機輪胎: 園藝曳引機輪胎; 草皮曳引機輪胎; 曳引機拖車輪胎
fi: Koti ja puutarha > Piha ja puutarha > Ulkokäyttöisten voimatyökalujen lisätarvikkeet > Traktorin osat ja tarvikkeet > Traktorin renkaat: Puutarhatraktorin renkaat; Nurmikkotraktorin renkaat; Traktorin perävaunun renkaat
it: Casa e giardino > Prato e giardino > Accessori attrezzatura motorizzata per esterni > Componenti e accessori per trattori > Pneumatici per trattori: Pneumatici per trattori da giardino; Pneumatici per trattorino; Pneumatici per rimorchio per trattore
hu: Otthon és kert > Gyep és kert > Kültéri elektromos berendezés kiegészítők > Traktoralkatrészek és -kiegészítők > Traktorgumik: Kertitraktor-gumik; Fűtraktor-gumik; Traktorpótkocsi-gumik
nb: Hjem og hage > Plen og hage > Tilbehør til utendørs elektrisk utstyr > Traktordeler og -tilbehør > Traktordekk: Dekk til hagetraktorer; Dekk til plentraktorer; Dekk til traktorhengere
pt-PT: Casa e jardim > Relva e jardim > Acessórios de equipamento elétrico de exterior > Peças e acessórios para trator > Pneus para trator: Pneus para trator de jardinagem; Pneus para trator de relvado; Pneus de reboque para trator
fr: Maison et jardin > Pelouses et jardins > Accessoires pour équipement électrique d’extérieur > Pièces et accessoires pour tracteurs > Pneus de tracteurs: Pneus pour tracteurs de jardin; Pneus pour tracteur de pelouse; Pneus de remorque de tracteur
sk-SK: Dom a záhrada > Trávnik a záhrada > Príslušenstvo pre vonkajšie elektrické zariadenia > Diely a príslušenstvo pre traktory > Pneumatiky pre traktory: Pneumatiky pre záhradné traktory; Pneumatiky pre traktorové kosačky; Pneumatiky pre prívesy na traktory
th: บ้านและสวน > สนามและสวน > อุปกรณ์ไฟฟ้าสำหรับใช้งานกลางแจ้ง > ชิ้นส่วนและอุปกรณ์แทรกเตอร์ > ยางรถแทรกเตอร์: ยางรถแทรกเตอร์ในสวน; ยางรถแทรกเตอร์ในสนามหญ้า; ยางพ่วงรถแทรกเตอร์
es: Casa y jardín > Jardín > Accesorios para maquinaria de jardinería > Accesorios y piezas para tractores > Neumáticos para tractores: Neumáticos para tractores de jardín; Neumáticos para tractores cortacésped; Neumáticos para remolques de tractores
en: Home & Garden > Lawn & Garden > Outdoor Power Equipment Accessories > Tractor Parts & Accessories > Tractor Tires: Garden Tractor Tires; Lawn Tractor Tires; Tractor Trailer Tires
pt-BR: Casa e jardim > Gramado e jardim > Acessórios para equipamento elétrico de exteriores de residências > Peças e acessórios para tratores > Pneus de trator: Pneus para trator de jardim; Pneus para trator de gramado; Pneus para reboque de trator
da: Hjem og have > Græsplæne og have > Elektriske haveredskaber – tilbehør > Traktordele og tilbehør > Traktordæk: Havetraktordæk; Plænetraktordæk; Traktordæk – anhængerdæk
hr-HR: Dom i vrt > Travnjak i vrt > Pribor za vanjsku električnu opremu > Dijelovi i pribor za traktore > Gume za traktor: Gume za vrtni traktor; Gume za traktorske kosilice; Gume za traktorske prikolice
ru: Дом и сад > Товары для придомовых и садовых участков > Аксессуары для садовой техники > Запчасти и аксессуары для тракторов > Шины для тракторов: Шины для садовых тракторов; Шины для тракторов-газонокосилок; Шины для тракторных прицепов
de: Heim & Garten > Rasen & Garten > Zubehör für Gartenmaschinen > Traktorteile & Zubehör > Traktorreifen: Reifen für Gartentraktoren; Reifen für Rasentraktoren; Reifen für Traktoranhänger
ko: 가정/원예 용품 > 잔디/정원 > 야외용 동력 설비 부대용품 > 트랙터 부품/부대용품 > 트랙터 타이어: 정원 트랙터 타이어; 잔디 트랙터 타이어; 트랙터 트레일러 타이어
sv: Hem och trädgård > Gräsmatta och trädgård > Tillbehör till utomhusmaskiner > Traktordelar och tillbehör > Traktordäck: Trädgårdstraktordäck; Gräsmattetraktordäck; Traktorsläpdäck
cs: Dům a zahrada > Trávníky a zahrady > Motorová zahradní technika – příslušenství > Díly a příslušenství k traktorům > Traktorové pneumatiky: Pneumatiky pro zahradní traktory; Pneumatiky pro travní traktory; Pneumatiky pro traktorové přívěsy
lt-LT: Namai ir sodas > Veja ir sodas > Lauko motorinės įrangos priedai > Traktorių dalys ir priedai > Traktorių padangos: Sodo traktorių padangos; Vejos traktorių padangos; Traktorių priekabų padangos